臺灣新竹地方法院刑事判決　　　　　　　　　　　　　九十一年度易字第六四五號
　　公　訴　人　臺灣新竹地方法院檢察署檢察官
　　被　　　告　甲○○
右列被告因違反毒品危害防制條例案件，經檢察官提起公訴（九十一年度毒偵字第七
００號），本院判決如左：
    主  文
甲○○施用第二級毒品，處有期徒刑伍月，如易科罰金，以佰元折算壹日。
    事  實
一、甲○○曾因施用第二級毒品安非他命案件，經本院於民國八十七年十二月二十八
    日以八十七年度毒聲字第一二０五號裁定送觀察、勒戒後，認無繼續施用毒品之
    傾向，業經臺灣新竹地方法院檢察署檢察官於八十八年一月二十一日以八十七年
    度偵字第八四一一、八七五五號為不起訴處分確定。甲○○復因施用第二級毒品
    安非他命，經本院於八十九年六月二十九日以八十九年度毒聲字第一六一一號裁
    定送觀察、勒戒，因認有繼續施用毒品之傾向，再經本院於八十九年九月二十五
    日以八十九年度毒聲字第二三二四號裁定送強制戒治，並於同年十一月二十四日
    以八十九年度易字第一一五０號判決判處有期徒刑七月確定。甲○○又因施用第
    一級毒品海洛因，經本院於八十九年九月二十五日以八十九年度毒聲字第二三二
    四號裁定送強制戒治，並於九十一年一月三十一日以九十年度訴字第二六０號判
    決判處有期徒刑一年確定，其強制戒治部分，因無繼續戒治之必要，復經本院以
    九十年度毒聲第四一三號裁定停止戒治，所餘期間付保護管束，嗣因其於保護管
    束期間尿液檢測呈嗎啡陽性反應，違反保護管束應遵守事項情節重大，經本院於
    九十年八月六日以九十年度毒聲字第一二三八號裁定撤銷停止戒治，令入戒治處
    所施以強制戒治（於九十年十月五日起至九十一年二月二十七日期滿）。詎甲○
    ○猶不知悔改，復於九十年十月四日晚上十時許採尿時間回溯前九十六小時內之
    某時，在不詳地點非法施用第二級毒品安非他命一次，為警於同年月四日晚上七
    時三十分許，在新竹市東門市場內查獲而得悉上情。
二、案經新竹市警察局第二分局報請臺灣新竹地方法院檢察署檢察官偵查起訴。
    理  由
一、訊據被告甲○○矢口否認前揭施用第二級毒品安非他命之犯行，辯稱：我只有吸
    海洛因，不知為何驗出安非他命陽性反應云云，惟其在警局所採集之尿液（代號
    ：Ｂ─一三０號）經送國防部憲兵司令部刑事鑑識中心以氣相層析質譜分析法檢
    驗後，除呈嗎啡（海洛因之人體代謝物）陽性反應外，亦呈甲基安非他命陽性反
    應，有該鑑識中心九十一年六月二十八日（九一）綱得字第０八０一九號鑑驗通
    知書、新竹市警察局第二分局辦理違反毒品危害防制條例罪案尿液送驗受檢人真
    實姓名代號對照表暨送驗登記簿各一紙在卷可查。而尿液毒品檢驗若使用氣相層
    析質譜儀分析法確認，則可完全排除偽陽性之干擾，為目前最具公信力的檢驗方
    法，有法務部調查局第六處（八七）發技（一）字第八七０七四五七四號函可按
    ，是上揭檢驗報告無偽陽性，檢驗結果堪以採信；又依行政院衛生署藥物食品檢
    驗局八十一年二月八日（八一）藥檢壹字第００一一五六號函稱尿液中呈安非他
    命陽性反應，推算吸食時間距採集時間，最長可能不會超過四日。是依上開說明
    ，益見被告必曾施用第二級毒品安非他命，其稱不清楚為何會驗出陽性反應云云
    ，顯為卸責之辭，無足採信，其施用毒品之犯行，洵堪認定。
二、再者，被告甲○○曾因施用毒品，經送二次觀察、勒戒，第一次認無繼續施用毒
    品之傾向，由臺灣新竹地方法院檢察署檢察官不起訴處分確定，第二次認有繼續
    施用毒品之傾向，先送強制戒治，並由本院判處有期徒刑七月確定，其後又因施
    用毒品經本院裁定送強制戒治，並判處有期徒刑一年確定，其強制戒治部分，因
    無繼續戒治之必要，復經本院裁定停止戒治，所餘期間付保護管束，其後又裁定
    撤銷停止戒治，令入戒治處所施以強制戒治等情，有本院九十年度訴字第二七０
    號判決、九十年度毒聲字第一二三八號裁定、臺灣新竹地方法院檢察署檢察官戒
    治處分執行指揮書、刑案資料查註紀錄表及臺灣高等法院被告全國前案紀錄表等
    在卷可稽。是被告於停止戒治中再度施用第二級毒品安非他命之犯行，事證明確
    ，被告犯行已堪認定。
三、核被告甲○○所為，係犯毒品危害防制條例第十條第二項之施用第二級毒品罪；
    其施用毒品前持有第二級毒品之低度行為為施用第二級毒品之高度行為所吸收，
    不另論罪。爰審酌被告一再沾染毒品，曾經觀察勒戒、不起訴處分及判刑後又再
    犯，亦經予以強制戒治後停止戒治期間，竟另行起意再犯本罪，及其犯罪後態度
    等一切情狀，量處如主文所示之刑，並諭知易科罰金之折算標準，以資警惕。
據上論斷，應依刑事訴訟法第二百九十九條第一項前段，毒品危害防制條例第十條第
二項，刑法第十一條前段、第四十一條第一項，罰金罰鍰提高標準條例第二條，判決
如主文。
本案經檢察官陳榮林到庭執行職務
中      華      民      國    九十一    年     十二     月     十七     日
                                  臺灣新竹地方法院刑事第一庭
                                      審判長法  官  賴  淑  敏
                                            法  官  王  佳  惠
                                            法  官  楊  麗  文
右正本證明與原本無異。
如不服本判決，應於判決送達後十日內向本院提出上訴狀( 應附繕本 )，上訴於
臺灣高等法院。
                                            書記官  陳  秀  子
中      華      民      國    九十一    年     十二     月     十七     日
附錄本案論罪科刑法條全文：毒品危害防制條例第十條第二項
施用第二級毒品者，處三年以下有期徒刑。
